【裁判字號】    92,訴,588
【裁判日期】    920610
【裁判案由】    毒品危害防制條例
【裁判全文】
臺灣臺中地方法院刑事判決                          九十二年度訴字第五八八號
    公  訴  人  臺灣臺中地方法院檢察署檢察官
    被      告  甲○○
右列被告因毒品危害防制條例案件，經檢察官提起公訴（九十二年度毒偵字第七一號
），本院判決如左：
    主  文
甲○○連續施用第一級毒品，累犯，處有期徒刑玖月；扣案殘沾第一級毒品海洛因液
體（量微無法秤重）之注射針筒壹支，沒收銷燬之。
    事  實
一、甲○○前曾於民國八十四年間，因違反肅清煙毒條例案件，經本院以八十四年度
    訴字第七六六號判處有期徒刑三年五月確定，於九十年七月二十日執行完畢；又
    於九十年間，因犯竊盜案件，經本院以九十年度易字第二七八七號判處有期徒刑
    五月確定，於九十一年二月十九日易科罰金執行完畢，猶不知悔改；又前因施用
    毒品案件，經本院裁定送勒戒處所觀察、勒戒後，認無繼續施用毒品之傾向，由
    臺灣臺中地方法院檢察署檢察官於九十年八月二十九日，以九十年度毒偵字第四
    ○四三號不起訴處分確定。詎甲○○於五年內復基於施用第一級毒品海洛因之概
    括犯意，自九十一年六月中旬某日十八、十九時許起至同年十二月二十八日十八
    、十九時許止，平均約一天一次，在其臺中縣豐原市○村路四六五巷六四弄一二
    五號住處或臺中縣子鄉二段三十三號麥當勞二樓男廁所內等處，將海洛因用礦泉
    水稀釋後以針筒注射入靜脈之方式，連續施用第一級毒品海洛因多次。嗣於同年
    十二月二十九日二十一時四十分許，在臺中縣子鄉二段三十三號麥當勞二樓男廁
    所內，持內含摻水第一級毒品海洛因液體之注射針筒欲注射之際為警查獲，並扣
    得該殘沾第一級毒品海洛因液體（量微無法秤重）之注射針筒一支，並經本院以
    九十一年度毒聲字第三五九二號裁定送觀察、勒戒後，認有繼續施用毒品之傾向
    。（保安處分部分，另由本院於九十二年二月十日以九十二年度毒聲字第三八二
    號裁定令入戒治處所施以強制戒治一年。）
二、案經臺中縣警察局烏日分局報請臺灣臺中地方法院檢察署檢察官偵查起訴。
    理  由
一、右揭犯罪事實業據被告甲○○於本院審理時坦承不諱，且其於警訊時為警採集之
    尿液經送臺中縣衛生局檢驗，亦驗出有海洛因代謝物嗎啡之陽性反應，此有該局
    九十二年一月八日檢驗尿水報告書（見偵查卷宗第三三頁）一紙附卷可稽；至扣
    案之內含摻水液體之注射針筒一支經送法務部調查局檢驗，結果為「送驗針筒經
    檢驗結果有第一級第六項毒品海洛因殘留」，此亦有法務部調查局九十二年四月
    十六日調科壹字第○九二六二三四一七五○號鑑定通知書（見本院卷）一紙在卷
    可資佐證，足徵被告之自白與事實相符，其確有施用第一級毒品海洛因之犯行。
    又被告前因施用毒品案件，經本院裁定送勒戒處所觀察、勒戒後，認無繼續施用
    毒品之傾向，由臺灣臺中地方法院檢察署檢察官於九十年八月二十九日，以九十
    年度毒偵字第四○四三號不起訴處分確定，此有上開不起訴處分書及臺灣高等法
    院被告全國前案紀錄表、臺灣臺中地方法院檢察署刑案資料查註紀錄表各一份在
    卷足憑，其於五年內再犯毒品危害防制條例第十條第一項之罪，經依本院於九十
    一年十二月三十日以九十一年度毒聲字第三五九二號裁定送臺灣臺中看守所附設
    勒戒處所執行觀察、勒戒後，認被告「有繼續施用毒品傾向」，有該所九十二年
    一月十六日中所正衛字第○九二○○○○二六四號函出具之「有無繼續施用毒品
    傾向證明書」（見偵查卷宗第三四頁）一紙在卷可參，是被告於五年內再犯毒品
    危害防制條例第十條第一項之罪，且於觀察勒戒後認有繼續施用毒品傾向，事證
    明確，犯行堪以認定。
二、按海洛因係毒品危害防制條例第二條第二項第一款所稱之第一級毒品，被告甲○
    ○施用海洛因之行為，係犯毒品危害防制條例第十條第一項施用第一級毒品罪。
    被告持有海洛因後，進而施用，其持有之低度行為應為施用高度行為所吸收，不
    另論其持有第一級毒品罪；又被告多次施用海洛因行為，時間緊接，犯罪構成要
    件相同，顯係基於概括之犯意而反覆為之，為連續犯，應依刑法第五十六條規定
    論以一罪，並加重其刑。再被告前曾於八十四年間，因違反肅清煙毒條例案件，
    經本院以八十四年度訴字第七六六號判處有期徒刑三年五月確定，於九十年七月
    二十日執行完畢；又於九十年間，因犯竊盜案件，經本院以九十年度易字第二七
    八七號判處有期徒刑五月確定，九十一年二月十九日易科罰金執行完畢，此有臺
    灣臺中地方法院檢察署刑案資料查註紀錄表及臺灣高等法院被告全國前案紀錄表
    各一份在卷足憑，其於五年以內再犯本件有期徒刑以上之罪，為累犯，應依刑法
    第四十七條之規定，遞加重其刑。爰審酌被告曾有違反毒品危害防制條例之素行
    ，經觀察勒戒與不起訴處分後仍不知悔改，犯罪之動機、目的、手段、施用毒品
    之時間與次數、所生危害係屬藥物自殘，尚未嚴重破壞社會秩序、侵害他人權益
    及犯罪後坦承不諱態度良好等一切情狀，量處如主文所示之刑。
三、末查，扣案殘沾第一級毒品海洛因液體（量微無法秤重）之注射針筒一支，係被
    告甲○○所有，業據被告陳明在卷，而注射針筒內殘留之海洛因液體，係屬毒品
    危害防制條例第二條第二項所稱之第一級毒品，且與注射針筒無法析離，爰依同
    條例第十八條第一項前段規定沒收銷燬之。
據上論斷，應依刑事訴訟法第二百九十九條第一項前段，毒品危害防制條例第十條第
一項、第二十條第三項、第十八條第一項前段，刑法第十一條前段、第五十六條、第
四十七條，判決如主文。
本案經檢察官許政純到庭執行職務。
中      華      民      國    九十二    年      六      月      十      日
                              臺灣臺中地方法院刑事第六庭
                                  審判長法  官  梁 堯 銘
                                        法  官  莊 深 淵
                                        法  官  洪 堯 讚
右正本證明與原本無異。
如不服本判決，應於判決送達後十日內向本院提出上訴狀，上訴於臺灣高等法院臺中
分院( 須附繕本 )。
                                        書記官
中      華      民      國    九十二    年      六      月      十      日
附錄論罪科刑法條
毒品危害防制條例第十條第一項
施用第一級毒品者，處六月以上五年以下有期徒刑。


司法院資訊處製作；財團法人民間司法改革基金會備份。
